# 收个人所得税返还，在现金流量表中是属于“收到的税费返还”还是属于“收到其他与...

提问人：岩中 时间：2015-07-30 11:32:59
个税手续费返还不属于税收范畴，应该计入“收到其他与经营活动有关的 现金”。

回答人：chenyiwei
赞同此观点，不论该税收返还是否还要支付给个人，都不是“收到的税费返还”，而是收到的其他与经营活动有关的现金。